【裁判字號】    88,易,1112
【裁判日期】    890128
【裁判案由】    竊盜
【裁判全文】
台灣苗栗地方法院刑事判決                        八十八年度易字第一一一二號
    公  訴  人  臺灣苗栗地方法院檢察署檢察官
    被      告  丁○○
右列被告因竊盜案件，經檢察官提起公訴（八十八年度偵字第四二九七號），本院判
決如左：
    主  文
丁○○共同連續於夜間侵入住宅，踰越安全設備竊盜，累犯，處有期徒刑壹年貳月。
並應於刑之執行前，令入勞動場所，強制工作參年。
萬能鑰匙壹把，沒收。
    事  實
一、丁○○於民國（下同）八十五年間曾因竊盜案件，經法院判處有期徒刑十月確定
    ，於民國（下同）八十六年五月二十七日執行完畢；又於八十七年間因竊盜案件
    ，經法院判處有期徒刑八月確定，甫於八十七年十月十七日執行完畢。竟又與丙○○（現由台灣花蓮地方法院審理中）基於意圖為自己不法所有之概括犯意，先
    於八十八年三月十九日凌晨三時許之夜間，以將一樓木質窗戶之安全設備拆下之
    方式，侵入台中縣大安鄉○○路二五號黃永隆住處，共同徒手竊取黃永隆所有之
    汽車駕照、行車執照各一枚、郵局儲金簿一本、計算機一台、手錶一只、現金新
    台幣（下同）約一萬元及車牌號碼OH  -二六八六號BMW自用小客車一部，及黃永
    隆之配偶陳玉燕所有之機車駕照一枚。得手後，渠二人隨即於同日凌晨三時多之
    夜間，又基於上開概括犯意，由丙○○以自製之萬能鑰匙一把開門、丁○○則在
    旁把風之方式，侵入台中縣大安鄉○○路四二號乙○○住處，共同竊取乙○○所
    有之電磁爐一個、吹風機一支、收錄音機一台、及現金一千餘元。得手後，渠二
    人旋即於同日凌晨四時許之夜間，復由丙○○以上開萬能鑰匙開門、丁○○在旁
    把風之方式，侵入台中縣大安鄉○○路四六號甲○○住處，共同竊取甲○○所有
    之黃金戒指三只及現金三百元。嗣經警於黃永隆上開住宅查獲丁○○之拖鞋一隻
    ，並採得可疑指紋數枚，送比對結果係屬丁○○、丙○○二人所有，始循線查獲
    上情。
二、案經台中縣警察局大甲分局報請台灣台中地方法院檢察署呈請台灣高等法院台中
    分院檢察署檢察長核轉臺灣苗栗地方法院檢察署檢察官偵查起訴。
    理  由
一、訊據被告丁○○固坦承有與丙○○共同侵入黃永隆上開住宅竊盜之犯行，惟矢口
    否認有侵入乙○○、甲○○前揭住處竊盜之犯行，辯稱：伊當時在渠等所駕駛之
    車輛上睡覺，並不知道丙○○下車行竊云云。然查：右揭犯罪事實，業據同案被
    告丙○○於八十八年五月三日警訊中供述綦詳，核與被害人黃永隆、乙○○、甲○○指述情節相符，復有被告之拖鞋一雙扣案可資佐證，及內政部警政署刑事警
    察局八十八年三月三十一日局紋字第三五八號指紋鑑定書一件在卷可稽。雖同案
    被告丙○○嗣於審理中翻異前詞，供稱：被告丁○○固有與之共同至黃永隆上開
    住處行竊，但伊至乙○○、甲○○前揭住宅行竊時，均向被告丁○○騙稱伊去尋
    找朋友，所以被告丁○○皆在車中等伊，並未共同行竊云云。但查：被告丁○○
    與同案被告丙○○二人於當天凌晨相約行竊，渠等在上述地點一共做案三件，並
    有以鑰匙打開鋁門窗入內行竊等事實，業據被告與彭薯峰二人於警訊中供述明確
    ，互核相符，由此可見，被告非僅將一樓木質窗戶拆下侵入黃永隆前揭住處行竊
    ，已甚明確。再查，被告與彭薯峰共同至黃永隆上述住處行竊後，時間已經是當
    天凌晨三時多，一般人均已入睡休息，且渠等二人於當天凌晨相約行竊，已如前
    述，焉有於行竊中途，復改變原意乘機訪友之理，故彭薯峰此項辯解，與經驗法
    則有違，顯係事後迴護被告之詞，不足採信。從而，被告上開所辯無非卸責之詞
    ，不可採信。事證明確，被告犯行洵堪認定。
二、核被告所為係犯刑法第三百二十一條第一項第一款、第二款之加重竊盜罪。又其
    與丙○○間，有犯意聯絡及行為分擔，均為共同正犯。被告先後三次犯行，犯意
    概括，時間緊接，犯罪構成要件相同，應依連續犯之規定，論以一罪，並加重其
    刑。又被告有如事實欄所示之犯罪前科，有台灣苗栗地方法院檢察署刑案資料查
    註記錄表一件附卷可稽，其於五年以內再犯本案有期徒刑以上之罪，係屬累犯，
    依法應遞加重其刑。另查被告自八十八年二月二日起至同年三月十八日止，有連
    續加重竊盜之犯行，業經本院於八十八年八月十八日以八十八年度易字第二○八
    號判處有期徒刑二年六月確定，惟本件訊據被告供稱：八十八年三月十九日，伊
    與丙○○去台中找朋友，在路上伊二人臨時起意要竊盜等語（八十八年十月十九
    日被告偵查筆錄參照），足認本件既係被告丁○○臨時另起犯意竊盜，則其本案
    前揭犯行與上開本院八十八年度易字第二○八號刑事判決所載犯罪事實，即非基
  於同一之概括犯意，故非屬連續犯，本院自得就本案予以審理，併此敘明。爰審
    酌被告有如上之竊盜前科，業經執行完畢，猶不知悔改，旋復又連續多次觸犯上
    開竊盜罪，由此可見其惡性非輕，及其犯罪之動機、目的、手段、所生危害及犯
    罪後之態度等一切情狀，量處如主文所示之刑，以資懲儆。被告所犯竊盜案件多
    起，不知悔改，且一犯再犯，顯已有犯竊盜罪之習慣，非施以保安處分，令入勞
    動場所強制工作，無以矯正其惡習，並養成尊重他人財產權之觀念，爰依竊盜犯
    贓物犯保安處分條例第三條第一項、第五條第一項前段之規定，併予諭知於刑之
    執行前，令入勞動場所強制工作三年。同案被告彭薯峰所有之萬能鑰匙一把，係
    供其與被告上開犯行所用之物，雖未扣案，但無證據證明其已滅失，自應依法宣
    告沒收。
據上論斷，應依刑事訴訟法第二百九十九條第一項前段，刑法第二十八條、第五十六
條、第三百二十一條第一項第一款、第二款，第四十七條、第三十八條第一項第二款
，竊盜犯贓物犯保安處分條例第三條第一項、第四條、第五條第一項前段，判決如主
文。
中      華      民      國    八十九    年      三      月      十      日
            臺灣苗栗地方法院刑事庭
                                        法  官


司法院資訊處製作；財團法人民間司法改革基金會備份。
